【裁判字號】    97,台上,5580
【裁判日期】    971106
【裁判案由】    侵占
【裁判全文】
最高法院刑事判決            九十七年度台上字第五五八０號
上  訴  人  甲○○
選任辯護人  丁中原律師
            沈妍伶律師
上列上訴人因侵占案件，不服台灣高等法院中華民國九十七年八
月二十六日第二審判決（九十七年度上訴字第二一一五號，起訴
案號：台灣台北地方法院檢察署九十六年度偵字第二二六九一號
），提起上訴，本院判決如下：
    主  文
上訴駁回。
    理  由
按刑事訴訟法第三百七十七條規定，上訴於第三審法院，非以判
決違背法令為理由，不得為之。是提起第三審上訴，應以原判決
違背法令為理由，係屬法定要件。如果上訴理由書狀並未依據卷
內訴訟資料，具體指摘原判決不適用何種法則或如何適用不當，
或所指摘原判決違法情事，顯與法律規定得為第三審上訴理由之
違法情形，不相適合時，均應認其上訴為違背法律上之程式，予
以駁回。本件原判決維持第一審依修正前刑法牽連犯（行使偽造
私文書罪）之關係，論處上訴人甲○○共同意圖為自己不法之所
有，而侵占對於業務上所持有之物罪刑之判決，駁回其在第二審
之上訴，已詳敘所憑之證據及認定之理由，並對上訴人否認犯罪
之辯詞，如何不足採信，均已依據卷內資料，詳予指駁及說明，
從形式上觀察，並無任何違背法令之處。而上訴人於其夫吳貴富
與劉漢華商討轉交經營「檬田咖啡館」時，既在場聽聞，由上訴
人通知邱義得前來辦理公司負責人變更登記事宜，並交付公司證
件及大小章，邱義得均依上訴人之指示製作讓渡書（含讓渡金新
台幣二十萬元）、切結書及申請書，變更登記費用亦由上訴人支
付，原判決以上訴人與吳貴富為夫妻，關係非淺，非但知情，且
參與其事，其與吳貴富間具有犯意聯絡及行為分擔等情，因而論
以行使偽造私文書罪之共同正犯，所為證據之取捨及判斷，核與
經驗法則無違，自不得指為違法。上訴意旨，對於原判決究竟如
何違背法令，並未依據卷內資料為具體之指摘，徒執陳詞，再為
事實上之爭辯，並對原審採證認事之職權行使，任意爭執，自非
適法之第三審上訴理由，其上訴違背法律上之程式，應予駁回。
又本件得上訴之行使偽造私文書部分，其上訴為不合法，本院由
程序上予以駁回，對於業務侵占及使公務員登載不實部分自無從
適用審判不可分原則，併為實體上審判，此部分既屬刑事訴訟法
第三百七十六條第一、三款之案件，為不得上訴第三審之案件，
其上訴不合法，應併駁回。
據上論結，應依刑事訴訟法第三百九十五條前段，判決如主文。
中    華    民    國  九十七  年   十一   月    六    日
                      最高法院刑事第十一庭
                          審判長法官  花  滿  堂
                                法官  黃  正  興
                                法官  陳  東  誥
                                法官  林  錦  芳
                                法官  洪  昌  宏
      本件正本證明與原本無異
                                      書  記  官
中    華    民    國  九十七  年   十一   月    十    日
                                                    ｍ


司法院資訊處製作；財團法人民間司法改革基金會備份。
